Inventaris van het archief van de Griffie Interparlementaire Betrekkingen van de Tweede Kamer der Staten-Generaal, 1945-1994
Nationaal Archief, Den Haag
- Europese samenwerking, C.
  - Europese Gemeenschappen, C.1
    - Europese Gemeenschap Kolen en Staal (EGKS), C.1.1
      - Jaarverslagen van de Raad van Associatie tussen de regering van Engeland, Noord Ierland en de Hoge autoriteit van de Europese Gemeenschap voor Kolen en Staal, 1955 - 1969.; 722-733; 12 omslagen
        - 1955 - 1956 1e jaarverslag, 722
        - 1957 2e jaarverslag, 723
        - 1959 4e jaarverslag, 724
        - 1960 5e jaarverslag, 725
        - 1961 6e jaarverslag, 726
        - 1962 7e jaarverslag, 727
        - 1963 8e jaarverslag, 728
        - 1964 9e jaarverslag, 729
        - 1965 10e jaarverslag, 730
        - 1966 - 1967 11e jaarverslag, 731
        - 1967 12e jaarverslag, 732
        - 1968 - 1969 13e jaarverslag, 733
      - La formation professionnelle dans les houillères des pays de la communauté, 1956.; 734; 1 omslag
      - Onderzoek naar de structuur en ontwikkeling van de energie-economie in de landen van de Gemeenschap, 1956.; 735; 1 omslag
      - Reglement van de Gemeenschappelijke Vergadering met bijbehorende resoluties, 1956.; 736; 1 omslag
      - Stelsels van sociale zekerheid van toepassing op de werknemers in de kolenmijnen en de ijzer-en staalindustrie in de Gemeenschap en Engeland, 1956.; 737-738; 2 banden
        - (1), 737
        - (2), 738
      - Traité instituant la Communauté Européenne du Charbon et de l'Acier, 1956.; 739; 1 omslag
      - Vergelijking van de reële inkomens van de arbeiders in de industrieën der Gemeenschap, 1956.; 740; 1 omslag
      - Rapporten over de investeringen in de kolenmijnbouw en de ijzer-en staalindustrie van de Gemeenschap, 1956 - 1957.; 741-742; 2 omslagen
        - rapport over de enquête 1956, 741
        - rapport over de enquête 1957, 742
      - Getuigenis over de Gemeenschap der Zes, 1957.; 743; 1 omslag
      - Regionale studies over de werkgelegenheid in Nederlands Limburg, 1957.; 744; 1 omslag
      - Vergelijkende studie van de bronnen van het arbeidsrecht in de landen van de Gemeenschap, 1957.; 745; 1 omslag
      - Stukken betreffende de energiebronnen en de industriële omwentelingen, 1957.; 746; 1 omslag
      - De Parlementaire Vergadering van de Gemeenschap der Zes, 1958.; 747; 1 omslag
      - De debatten over het Europese Gemeenschap voor kolen en staal-verdrag in de Nationale Parlementen, 1958.; 748; 1 band
      - De toepassing van het verdrag tot oprichting van de Europese Gemeenschap voor Kolen en Staal tijdens de overgangsperiode, 1958.; 749; 1 omslag
      - De vertegenwoordiging van de werknemers in de onderneming volgens het recht der deelnemende staten van de Europese Gemeenschap voor Kolen en Staal, 1959.; 750; 1 omslag
      - La structure et l'organisation de l'enseignement général et technique dans les pays de la Communauté, 1960.; 751; 1 omslag
      - Publicaties over het arbeidsrecht; Het arbeidsrecht in de Europese gemeenschap, 1961 - 1962.; 752-756; 5 omslagen
        - 1961 de bescherming van de werknemers in geval van werkloosheid, 752
        - 1961 staking en uitsluiting, 753
        - 1962 de bronnen van het arbeidsrecht, 754
        - 1961 de arbeidsovereenkomst volgens het recht der deelnemende staten van de Europese Gemeenschap voor Kolen en Staal, 755
        - 1961 de medezeggenschap van de werknemers met betrekking tot de organisatie van het economisch en sociaal leven in Frankrijk, 756
      - Serie Economie en Regionaal Beleid; De industriële omschakeling in Europa, 1961 - 1963.; 757-760; 4 omslagen
        - 1961 het nationaal beleid inzake streekontwikkeling en omschakeling, 757
        - 1961 wegen en middelen voor de industriële omschakeling, 758
        - 1963 de financiering van de investeringen en de sociale aspecten van de omschakeling, 759
        - 1963 het ter plaatse uitvoeren van industriële omschakelingen, 760
      - Bepalingen ter bevordering van het scheppen van nieuwe bedrijvigheid, 1962.; 761; 1 band
      - De stelsels waarbij de lonen zijn gekoppeld aan de productie, de prestatie en de productiviteit in de industrieën der Gemeenschap, 1962.; 762; 1 omslag
      - Rapport omtrent de vergelijking van het Engelse stelsel van sociale zekerheid met de stelsels in de landen van de Gemeenschap, 1962.; 763; 1 omslag
      - Serie Economie en Regionaal Beleid; Onderzoek naar de economische ontwikkeling van de gebieden van Charleroi, het Centrum en de Borinage, 1962.; 764; 1 omslag
      - Algemene doelstellingen 'Staal', 1962 - 1967.; 765-767; 3 omslagen
        - 1962 memorandum inzake de doelstellingen voor 1965; Bijzonderheden betreffende de methoden en de resultaten, 765
        - 1965 verslag over de tenuitvoerlegging van de Algemene Doelstellingen 'Staal' voor 1965, 766
        - 1967 memorandum inzake de doelstellingen voor 1970; Ramingsmethoden en gedetailleerde resultaten betreffende de afzet, de grondstoffen en de arbeidskrachten, 767
      - Invloed van het lawaai en de lawaaibestrijding, 1967.; 768; 1 omslag
    - Europese Economische Gemeenschap (EEG), C.1.2
      - Rapport over de economische toestand van de landen van de Gemeenschap, 1958.; 769; 1 omslag
      - Rapport over het onderzoek naar een groeiende onderlinge economische afhankelijkheid in de landbouw van de landen van de Gemeenschap, 1958.; 770; 1 omslag
      - Documenten van de Conferentie voor Regionale Economie, 1961.; 771-772; 2 pakken
        - (1), 771
        - (2), 772
      - Rapport over de ontwikkeling van de werkgelegenheid in de lidstaten in 1954 - 1958, 1961.; 773; 1 omslag
      - Algemeen rapport van de subgroepen A, B en C ingesteld ter bestudering van de verschillende mogelijkheden tot harmonisatie van de omzetbelastingen, 1962.; 774; 1 omslag
      - Instrumenten van de monetaire politiek in de landen van de Gemeenschap, 1962.; 775; 1 omslag
      - Studies over de serie Sociale Politiek, 1962 - 1979.; 776-797; 19 omslagen en 3 stukken
        - de in wetten en collectieve arbeidsovereenkomsten neergelegde bepalingen inzake betaalde vakantie in de landen van de EEG, 1962, 776
        - het recht en de praktijk van de collectieve arbeidsovereenkomsten in de zes landen van de EEG, 1963, 777
        - de bedrijfsopleiding van de jeugdige werknemers in de industrie in de landen van de EEG, 1963, 778
        - de werkgelegenheid in de landbouw in de landen van de EEG, 1964 deel 1: Structuur, 779
        - de werkgelegenheid in de landbouw in de landen van de EEG, 1964 deel 2; Ontwikkeling van de werkgelegenheid in de landbouw en vooruitzichten, 780
        - de werkloosheid en de ondertewerkstelling van arbeidskrachten, 1965, 781
        - de aanvullende regelingen van de sociale zekerheid in de landen van de EEG, 1966, 782
        - de bescherming van de werkende moeders in de zes landen van de EEG, 1966, 783
        - de regeling van de arbeisduur in de lidstaten van de EEG, 1966, 784
        - de bepalingen inzake betaalde vakantie in de lidstaten van de EEG, 1967, 785
        - de zondagsarbeid in de landen van de EEG, 1967, 786
        - de economische invloed van de sociale zekerheid, 1970, 787
        - de financiering van de sociale zekerheid in de landbouw, 1970, 788
        - apprenticeships in France, 1976, 789
        - apprenticeships in the United Kingdom, 1976, 790
        - apprenticeships in Denmark, 1977, 791; stuk
        - apprenticeships in Ireland, 1977, 792
        - apprenticeships in Italië, 1977, 793; stuk
        - apprenticeships in the Grand Duchy of Luxembourg, 1977, 794
        - apprenticeships in the Netherlands, 1977, 795; stuk
        - analyse comparative des instruments de la politique de l'emploi dans certains pays membres, 1977, 796
        - het georganiseerd overleg in de lidstaten van de Gemeenschap, 1979, Problemen en perspectieven, 797
      - Studies uit de serie Economische en Financiële Zaken, 1962 - 1980.; 798-802; 5 omslagen
        - 1962 de verkoopprijs van de elektrische energie in de lidstaten, 798
        - 1964 ontvangsten en uitgaven van de overheid in de lidstaten, 799
        - 1965 problemen en vooruitzichten van het aardgas in de lidstaten, 800
        - 1970 de ontwikkeling van de overheidsfinanciën in de lidstaten van 1957 tot 1966, 1970, 801
        - 1980 the Danish economy, 802
      - Studies uit de serie Landbouw, 1963 - 1967.; 803-808; 6 omslagen
        - 1963 de organisatie van het landbouwkundig onderzoek in de lidstaten, 803
        - 1963 de gemeenschappelijke markt voor landbouwproducten; Prognoses 1970, 804
        - 1963 hulp van de EEG aan ontwikkelingslanden door levering van voedingsmiddelen; Problemen en mogelijkheden, 805
        - 1965 de organisatie van de consumptiemelkmarkt in de lidstaten, 806
        - 1966 steunmaatregelen ten behoeve van migrerende landbouwers in de lidstaten, 807
        - 1967 de landbouwcooperatie in de lidstaten, 808
      - Documenten van het Colloquium over de beroepsopleiding, 1964.; 809; 1 omslag
      - Het vrije verkeer en de migratie van werknemers binnen de Gemeenschap; verslag en jaaroverzicht, 1964.; 810; 1 omslag
      - Overzicht van de belastingen die in de lidstaten ten behoeve van de Staat en de lagere publiekrechtelijke lichamen worden geheven, 1965.; 811; 1 omslag
      - Publicatie over het geheel der communautaire regelingen betreffende de sociale zekerheid van migrerende werknemers, bijgewerkt tot 1 januari 1965, 812; 1 omslag
      - Studie over beleidsalternatieven ten aanzien van de prijsvorming in het vervoer, 1965.; 813; 1 omslag
      - Studie over de criteria ter beoordeling der projecten welke aan het Europees Ontwikkelingsfonds worden voorgelegd, 1965.; 814; 1 omslag
      - Documenten van de studiedagen over de normalisatie op het gebied der elektrotechniek, 1966.; 815; 1 omslag
      - Het tot stand brengen van een Europese kapitaalmarkt, 1966.; 816; 1 omslag
      - Les echanges commerciaux des pays en voie de developpement avec les pays developpes et notamment avec la CEE 1953 - 1964, 1966.; 817; 1 omslag
      - Vooruitzichten voor de economische ontwikkeling in de EEG tot 1970; rapport en bijlagen, 1966.; 818; 1 omslag
      - Algemene verslagen over de werkzaamheden van de Gemeenschap, 1966 - 1967.; 819-822; 3 omslagen en 1 stuk
        - negende verslag (1 april 1965-31 maart 1966), 819
        - inleiding tot het tiende algemeen verslag (1 apr. 1966-31 mrt. 1967), 820; stuk
        - tiende verslag (1 april 1966-31 maart 1967), 821
        - verslag over de ontwikkeling van de sociale toestand in de Gemeenschap in 1966 (behorende bij het tiende algemeen verslag), 1967, 822
      - De ontwikkeling van de arbeidsmarkt in de Gemeenschap, 1966 - 1967.; 823-824; 2 pakken
        - in 1966, 823
        - in 1967, 824
      - Studies uit de serie Concurrentie, 1966 - 1981.; 825-837; 6 omslagen, 4 delen en 3 stukken
        - economische politiek en concurrentieproblematiek in de EEG en de lidstaten, 1966, 825
        - het vraagstuk van de concentraties in de Gemeenschappelijke markt, 1966, 826; stuk
        - herstel van schade ten gevolge van schending van de artikelen 85 en 86 van het EEG-Verdrag, 1966, 827
        - onderzoek betreffende de positie van de kleine en middelgrote ondernemingen in de landen van de EEG, 1966, 828
        - voorontwerp voor een statuut voor Europese naamloze vennootschappen, 1967, 829
        - het vennootschapsrecht voor zover van belang voor de concentratie, 1967, 830
        - de belasting-soevereiniteit in de lidstaten van de Gemeenschap, 1969, 831
        - 1980 les problèmes résultant de la responsabilité extra-contractuelle concomitante de la Communauté et d'un /tat membre, 832; deel
        - 1981 de controle op de effectenmarkten in de lidstaten van de Europese Gemeenschap, 833; deel
        - bijdrage tot de studie van de wijzen waarop vertegenwoordiging van de belangen van de werknemers in het kader van Europese naamloze vennootschappen mogelijk is, 834; deel
        - budgettaire, economische en sociale gevolgen van de harmonisatie van de tarieven der omzetbelasting in de lidstaten, 835; deel
        - methoden en mogelijkheden betreffende een hergroepering van de belastingen die aansluit bij de harmonisatie van de belastingsystemen van de lidstaten, 836; stuk
        - vennootschapsbelasting en inkomensbelasting in de lidstaten, 837; stuk
      - Rapport Het vrije verkeer van werknemers en de arbeidsmarkt binnen de EEG met statistische bijlagen, 1967.; 838; 1 omslag
      - Studie over de handel van de ontwikkelingslanden met de industrielanden en in het bijzonder met de lidstaten in 1953 - 1966, 1967.; 839; 1 omslag
      - Studie uit die Reihe Wettbewerb, 1967 - 1977.; 840-844; 4 omslagen en 1 stuk
        - Gutachten über die Methodenwahl zur Durchführung eines Vergleichs der effektiven Steuerlast von Unternehmen in den Mitgliedstaaten der EWG, 1967, 840
        - das Bürgschafts-und Garantierecht im Verenigten Königreich ind in Irland, 1976, 841
        - das Sachenrecht in der Europäischen Gemeinschaft, 1976, 842
        - die geographischen Preissysteme und der Wettbewerb, 1976, 843; stuk
        - vorteile und Nachteile eines integrierten Zirkulationsmarktes für Wertpapiere gegenüber einem gespaltenen Effectenmarkt, 1977, 844
      - A regional policy for the Community, 1969.; 845; 1 deel
      - een regionaal beleid voor de Gemeenschap; Problemen en doelstellingen, 1969.; 846; 1 deel
      - Les cadres juridiques de la cooperation internationale en matiere scientifique et le probleme europeen, 1970.; 847; 1 deel
      - Exchange of information between the member States on their legislative activity and regulations, 1976.; 848; 1 omslag
      - Marktstrukturen und Wettbewerbsverhaltnisse im Grosshandel in den Landern der Europaischen Gemeinschaften, 1976.; 849; 1 stuk
      - Studies uit de serie Wirtschaft und Finanzen, 1976 - 1977.; 850-852; 3 omslagen
        - auswirkungen von Preissteigerungen auf Steuern und Socialversicherungsbeiträge in der Europäischen Gemeinschaft, 1976, 850
        - bericht der Sachverständigengruppe zur Untersuchung der Rolle der öffentlichen Finanzen bei der Europäischen Integration; Band II: Einzelbeiträge und Arbeitsunterlagen, 1977, 851
        - die Entwicklung der öffentlichen Financien in den Mitgliedstaaten der EWG von 1966 bis 1970, 1976, 852
      - Criminological aspects of economic crime, 1977.; 853; 1 omslag
      - Etude sur l'evolution de la concentration dans l'industrie des pâtes, papiers et cartons en France, 1977.; 854; 1 deel
      - European convention on the legal status of migrant workers, 1977.; 855; 1 stuk
      - European convention on the service abroad of documents relating to administrative matters, 1977.; 856; 1 stuk
      - Explanatory report on the European Convention on the Suppression of Terrorism, 1977.; 857; 1 stuk
      - Participation in education in Europe, 1977.; 858; 1 deel
      - Proceedings of the fourth European conference of law faculties, october 1976, 1977.; 859; 1 deel
      - Representatives, substitutes and observers, yearbook, 1977.; 860; 1 deel
      - Resolutions by the Committee of Ministers relating to crime problems, 1977.; 861; 1 deel
      - Studie sur le developpement Europeen de l'education permanente, 1977.; 862; 1 deel
      - Third periodical report by the Standing Committee on the European convention on establishment, 1977.; 863; 1 deel
      - Treatment of long-term prisoners, 1977.; 864; 1 deel
      - Exchange of information on research in European law, 1977 - 1979.; 865-867; 3 delen
        - 1977, nr. 7, 865
        - 1978, nr. 8, 866
        - 1979, nr. 9, 867
      - International exchange of information on current criminological research projects in member States of the Council of Europe, 1977 - 1980.; 868-870; 3 delen
        - 1977, nr. 17, 868
        - 1978, nr. 18, 869
        - 1980, nr. 19, 870
      - Studies en programma's uit die Reihe Regionalpolitik, 1977 - 1981.; 871-879; 7 delen en 2 stukken
        - 1976 - 1980 regionale Entwicklungsprogramme Frankreich, 871
        - 1977 die räumliche Konzentration in den Ländern der Europäischen Gemeinschaft, 872
        - 1977 - 1980 regionales Entwicklungsprogramm Irland, 873
        - 1977 - 1980 regionales Entwicklungsprogramm Mezzogiorno, 874
        - 1978 regionale Entwicklungsprogramme Dänemark, 875; stuk
        - 1978 regionale Entwicklungsprogramme Grossherzogtum Luxemburg, 876; stuk
        - 1978 - 1980 regionales Entwicklungsprogramm Vereinigtes Königreich, 877
        - 1979 - 1982 regionale Entwicklungsprogramme Bundesrepublik Deutschland einschliesslich Berlin (West), 878
        - 1981 integrierte Entwicklung der Gebirgsregionen; Der Alpenraum, 879
      - Studies uit de Bildungsreihe, 1977 - 1982.; 880-883; 2 delen en 2 stukken
        - 1977 beratung und Orientierung in Sekondarschulen, 880; stuk
        - 1977 managerausbildung in der Europäischen Gemeinschaft, 881; stuk
        - 1979 die Lehrerfortbildung in der Europäischen Gemeinschaft, 882
        - 1980 die Entwicklung der ständigen Fortbildung in Europa, 883
      - Studies uit de Regional Policy series, 1977 - 1984.; 884-885; 2 delen
        - non-production activities in England manufacturing industry, 1977, 884
        - the effects of new information technology on the less-favoured regions of the Community, 1984, 885
      - Additional protocol to the European convention on information on foreign law, 1978.; 886; 1 stuk
      - Additional protocol to the European convention on mutual assistance in criminal matters, 1978.; 887; 1 stuk
      - Communautair energiebeleid: teksten en wetgeving, 1978.; 888; 1 deel
      - Compensation of victims of crime, 1978.; 889; 1 deel
      - European convention on the control of the acquisition and possession of firearms by individuals, 1978.; 890; 1 stuk
      - European convention on the obtaining abroad of information and evidence in administrative matters, 1978.; 891; 1 stuk
      - Explanatory report on the Additional Protocol to the European Convention on Mutual Assistance in Criminal Matters, 1978.; 892; 1 stuk
      - Explanatory report on the Second Additional Protocol to the European Convention on Extradition, 1978.; 893; 1 stuk
      - Explanatory report on the additional protocol to the European convention on information on foreign law, 1978.; 894; 1 stuk
      - Explorations in cultural policy and research, 1978.; 895; 1 deel
      - Het Europees Sociaal Budget bevat projecties voor 1980 met betrekking tot sommige deelgebieden van het sociaal beleid, alsmede statistieken voor 1970 en 1975, 1978.; 896; 1 stuk
      - Second additional protocol to the European convention on extradition, 1978.; 897; 1 stuk
      - Studie sur le droit d'auteur dans la Communaute europeenne, 1978.; 898; 1 deel
      - Symposium betreffende de controle in de sector voedingsmiddelen, 1978.; 899; 1 deel
      - The police and the prevention of crime, 1978 - 1979.; 900-901; 2 delen
        - 1978, 900
        - 1979, 901
      - Report on the activities of the council of Europe, 1978 - 1980.; 902-903; 2 delen
        - 1978 sep. - 1979 aug., 902
        - 1979 sep. - 1980 aug., 903
      - Chart showing signatures and ratifications of council of Europe conventions and agreements, 1978 - 1981.; 904-907; 4 delen
        - 1978 januari 15, 904
        - 1978 juli 15, 905
        - 1979 januari 15, 906
        - 1981 december 15, 907
      - Annual programme of intergovernmental activities for 1979, 908; 1 deel
      - Corps Diplomatique; accrédité auprès des Communautés européennes, 1979.; 909; 1 deel
      - Explanatory report concerning the Convention on the Conservation of European Wildlife and Natural Habitats, 1979.; 910; 1 stuk
      - Explanatory report on the European Convention for the protection of animals for slaughter, 1979.; 911; 1 stuk
      - Guidelines concerning offences to be included in a European highway code, 1979.; 912; 1 deel
      - Investment laws of ACP countries, 1979.; 913; 1 deel
      - Lions Symposium: from socio-cultural practices to an animation policy, 1979.; 914; 1 deel
      - Rapport explicatif concernant, 1979.; 915; 1 stuk
      - Search for missing persons, 1979.; 916; 1 stuk
      - Social change and juvenile delinquency, 1979.; 917; 1 deel
      - Studie about integrated rural development projects carried out in Black Africa with EDF aid; Evaluation and outlook for the future, 1979.; 918; 1 deel
      - Studies en programma uit de serie Regionaal Beleid, 1979 - 1981.; 919-922; 4 delen
        - 1979 regionale ontwikkelingsprogramma's voor België over de periode 1978 - 1980, 919
        - 1981 regionale gevolgen van het gemeenschappelijk landbouwbeleid, 920
        - 1981 regionale steunmaatregelen in de Gemeenschap; Een vergelijkende studie, 921
        - 1981 het deglomeratiebeleid in de Gemeenschap; Een vergelijkende studie, 922
      - Commentary on the European Convention on Establishment, 1980.; 923; 1 stuk
      - De aardgasvoorziening van de Gemeenschap en de vooruitzichten, 1980.; 924; 1 deel
      - De energiesituatie met name de daling van de vraag naar olie als gevolg van de economische recessie, 1980.; 925; 1 deel
      - Derde rapport inzake de bescherming en voorlichting van de consument, 1980.; 926; 1 deel
      - Explanatory report on the European Agreement on Transfer of Responsibility for Refugees, 1980.; 927; 1 stuk
      - Explanatory report on the European Convention on Recognition and Enforcement of Decisions concerning Custody of Children and on Restoration of Custody of Children, 1980.; 928; 1 stuk
      - Explanatory report on the European Outline Convention on Transfrontier Cooperation between Territorial Communities or Authorities, 1980.; 929; 1 stuk
      - Het gebruik van additieven in levensmiddelen: de wettigheid hiervan en de waakzaamheid van de deskundigen op het gebied van de volksgezondheid, 1980.; 930; 1 deel
      - Praktische gids voor het gebruik van het schema van algemene tariefpreferenties van de europese gemeenschappen, 1980.; 931; 1 delen
      - Studie over organisatie en beheer van onderzoek en ontwikkeling in de gemeenschap, 1980.; 932; 1 deel
      - Studies uit de serie Onderwijs, 1980.; 933-934; 2 delen
        - het buitengewoon onderwijs in de Gemeenschap, 933
        - kleuteronderwijs in de Gemeenschap, 934
      - The European Community, international organizations and multilateral agreements, 1980.; 935; 1 deel
      - Vergelijkende tabellen van de stelsels van sociale zekerheid van toepassing in de lidstaten van de Europese Gemeenschappen, 1980.; 936; 1 deel
      - Studies uit de serie Energie, 1980 - 1982.; 937-938; 1 deel en 1 stuk
        - 1980 streven naar een economische groei met energiebesparing, 937
        - 1982 energieverbruik in de landbouw en levensmiddelenindustrie in de lidstaten, 938; stuk
      - Verslagen over de toestand van de landbouw in de Gemeenschap, 1980 - 1982.; 939-940; 2 delen
        - 1980, 939
        - 1982, 940
      - A study of the evolution of concentration in England data processing industry with some international comparisons, 1981.; 941; 1 deel
      - Aktuelle fragen uber der Europaische Arbeitsmarkt; Neue Studien über Arbeitsmarktfragen in der Europaischen Gemeinschaft, 1981.; 942; 1 deel
      - Explanatory report on the Convention for the Protection of Individuals with regard to Automatic Processing of Personal Data, 1981.; 943; 1 stuk
      - Overheidsrekeningen en-statistieken volgens het Europese stelsel van economische rekeningen 1971 - 1978, 1981.; 944; 1 deel
      - Recommendations of the Committee of Ministers being of particular interest to prison administrations, 1981.; 945; 1 deel
      - Studies uit de serie Ontwikkeling, 1981.; 946-947; 2 stukken
        - 'De procedures van het Europees Ontwikkelingsfonds', 946